

Email: franciscocarodiaz@gmail.com Teléfono: +34658859892 LinkedIn: es.linkedin.com/in/franciscocarodiaz GitHub: https://github.com/franciscocarodiaz Skype: carodiazfrancisco

Francisco Caro Díaz

Mobile team leader

Diplomado en Ingeniería Técnica en Informática de Sistemas, licenciado en Ingeniería Informática y con dos master realizados por la Universidad de Sevilla: el primero "E-Learning" y el segundo "Aplicaciones Web y desarrollo de Aplicaciones Móviles". Tengo experiencia laboral como desarrollador, tester y gestor de proyectos para aplicaciones web y dispositivos móviles.

Tengo buena experiencia en el trato en numerosos proyectos nacionales e internacionales, por lo que tengo un buen conocimiento de los negocios que puedan ser de su interés. Considero que tengo habilidades sociales y competencias necesarias para poder trabajar en equipo. Soy una persona abierta y emprendedora al que le gustan los nuevos desafíos y trabajar duro para alcanzar sus metas. Me considero una persona tenaz, trabajadora e inquieta con ganas de aprender cada día y crecer personal y profesionalmente.

A lo largo de mis estudios y los diferentes trabajos en los que he participado he obtenido la formación teórica y práctica necesaria para abordar el diseño, análisis y desarrollo de aplicaciones, y el uso de la arquitectura más adecuada. Entre mis inquietudes destacar las habilidades de aprender todos los días, y por ello he ampliado mis estudios después de terminar el Diplomado en Ingeniería Técnica en Informática de Sistemas con la licenciatura de Ingeniería en Informática, junto a los diferentes cursos y master, y con más importancia, el Ironhack bootcamp cursado en Barcelona sobre desarrollo iOs.

Me apasiona el mundo de la movilidad y cada día mi interés es mayor, y por ello intento aprender y renovar mis conocimientos día a día. Intento orientar mi carrera profesional sobre proyectos relacionados tanto Android, iOs como tecnologías móviles de desarrollo híbrido ya que siempre he sentido pasión por ello, además porque creo que no es nuestro futuro si no nuestro presente.

Al trabajar durante más de cuatro años para una empresa internacional en varios proyectos como los Juegos Olímpicos o Airbus y los diferentes proyectos realizados en otras empresas he obtenido varias capacidades y habilidades profesionales entre las que destacaría:

- Alto nivel de responsabilidad, de organización, de planificación y de supervisión.
- Capacidad de comunicación y de escucha.
- Perseverancia y constancia en los objetivos, tanto a nivel individual como en equipo.
- Metodología ágil para la obtención de resultados a corto, medio y largo plazo y de calidad.
- Capacidad analítica para la toma de decisiones.
- Espíritu emprendedor, fomentando la creatividad y la iniciativa.
- Experiencia con gestión de proyectos.
- Flexibilidad, movilidad. Abierto a otras culturas y al uso de nuevas tecnologías.
- Capacidad de motivación, organización y planificación.
- Trabajo en equipo y liderazgo.

EXPERIENCIA PROFESIONAL

Fecha: Julio 2019 – Agosto 2020.

Empresa: Decide - Orquest

<u>Puesto Ocupado</u>: Mobile developer Descripción: Responsable del e

Responsable del desarrollo de la nueva versión para iOs y Android de la aplicación móvil de Orquest. Realicé el trabajo de varios perfiles estuve encargado de diferentes tareas: análisis, desarrollo, testing y publicación en el market. Proyecto desarrollado con uso de la arquitectura MVVM usando como lenguajes Kotlin y Swift. Responsable técnico en el inicio y desarrollo del proyecto móvil partiendo de una versión previa desarrollada con framework híbrido lonic, enfocado en cómo mejorar la usabilidad y experiencia de usuario respecto a la antigua aplicación

y mejorar con nuevas funcionalidades con la mejor calidad para ambas plataformas.

Fecha: Octubre 2016 – Julio 2019.

Empresa: SDOS

<u>Puesto Ocupado</u>: Mobile team leader

<u>Descripción:</u> Responsable técnic

Responsable técnico desarrollo proyectos con tecnología iOs y Android. Lider técnico en la entrega y desarrollo plataforma móvil de la aplicación DIA. Responsable en la aplicación móvil de las mejores prácticas de análisis, codificación, testing y entregables. Participante activo en proyectos con metodología ágil Scrum. Participo también en la definición de parte servidor y servicios web para dar un mejor rendimiento al producto. Participo al igual en el análisis, estimaciones y desarrollo de proyectos propios y de terceros. Mentor de los equipos iOs y Android en orden de asegurar el continuo desarrollo del equipo en las mejores técnicas a implementar, encargado del continuo crecimiento técnico del equipo.

Fecha: Septiembre 2015 – Septiembre 2016.

Empresa: Auroralabs

Puesto Ocupado: Senior Mobile developer.

<u>Descripción:</u> Responsable desarrollo d

Responsable desarrollo de nuevos proyectos de Android y iOS y también a cargo de mantener y evolucionar aplicaciones de proveedores. Continuamente centrado en cómo mejorar la usabilidad y la experiencia del producto móvil y mantener la mejor estructura del código fuente para aprovechar las nuevas características y desarrollos con la mejor calidad.

Algunos de mis responsabilidades son:

- Resolver problemas y pensar lateralmente como parte de un equipo o de forma individual.
- Tomar decisiones en relación a la arquitectura de las aplicaciones.
- Crear nuevas aplicaciones que utilizan algunos de mis pasiones como, tvOS o AndroidTV.
- Desarrollar nuevos componentes para aplicaciones iOs/Android de acuerdo a los requerimientos.
- Investigar nuevas tecnologías y extender aplicaciones existentes mediante el análisis y la identificación de áreas de mejora: investigar las aplicaciones de terceros y bibliotecas de código abierto o crear nuevas bibliotecas/servicios públicos, construcción de peticiones de red y modelo de datos.
- Mantener los componentes de las aplicaciones (el sistema de supervisión, pruebas y corrección de errores).
- Trabajar en estrecha colaboración con otros miembros del equipo como jefes de proyectos, analistas , tester, y el equipo de desarrollo y diseño.

Proyectos interesantes en los que trabajé: Decathlon Sport Meeting, Liveluvo o LaLiga (tvOS/AndroidTV).

Fecha: Septiembre 2015 – Octubre 2015.

Empresa: iNovaCloud.

Puesto Ocupado: Senior Mobile developer.

<u>Descripción:</u> Responsable desarrollo aplicaciones móviles: iOs(Swift) y Android.

Fecha: Junio 2015 – Septiembre 2015.

Empresa: Kyperion.

Puesto Ocupado: Senior iOs developer.

<u>Descripción:</u> Project mobile leader encargado desarrollo primera versión aplicación móvil proyecto kyperion.

Fecha: Febrero 2015 – Junio 2015.

Empresa: Infantium.

Puesto Ocupado: Senior Android developer.

<u>Descripción:</u> Responsable desarrollo aplicación plataforma Infantium con tecnología móvil iOs y Android.

Fecha: Mayo 2014 – Octubre 2014.

Empresa: InvierteMe-Ventures.

Puesto Ocupado: Senior Mobile-Web developer.

<u>Descripción:</u> Participación en proyectos realizados con tecnología Android, y responsable técnico aplicación

Klifik. Diseño de la arquitectura software. Análisis de requerimientos funcionales.

Documentación técnica de aplicaciones. Diseño de aplicaciones. Implementación, tests y puesta

en producción.

Tecnologías: Android, Objective-C, SQLite, PHP, JSON, SVN, Git, HTML, CSS, JQuery, JavaScript.

Enlace Google Play: https://play.google.com/store/apps/details?id=com.klifik.klifik

Enlace Apple Store: http://appstore.com/klifik

Fecha: Septiembre 2011 - Actualmente.

Empresa: Freelance.

Puesto Ocupado: Android-iOs developer.

<u>Descripción:</u> Participación en varios proyectos realizados con tecnología Android y iOs.

1. Apple Watch. RedKitt, Redbooth WatchKith Hackaton. Hackathon organizada por la empresa Redbooth en Barcelona. El objetivo era el uso de la API publicada por Redbooth y desarrollar una aplicación para el Apple Watch usando esa API. RedKitt es una aplicación principalmente para gestionar las tareas usando todos los conceptos y ventajas que permite Redbooth.

Ganadores del premio "The best use of the Redbooth API".

Enlace código fuente presentado.

2. Aplicación Android y iOS para el Festival Cine Europeo de Sevilla. SEFF2012 y SEFF2013 fueron las aplicaciones desarrolladas para la edición del año 2012 y 2013 del festival europeo de cine de Sevilla. Para la última edición como desarrollador oficial también participé en el diseño y desarrollo de la aplicación iOs.

El objetivo de esta App era dar a todos los asistentes al festival una nueva vía de acceder a todos sus canales y servicios: blog de noticias, canal de youtube, galería de imágenes desde Picasa, uso de mapas para mostrar actuaciones y salas de cine, listado y descripción con detalle de todas las películas presentadas mostrándolas por categorías o por días del festival.

Enlace Google Play https://play.google.com/store/apps/details?id=com.arequa.seff2013 Enlace Apple Store:

https://itunes.apple.com/es/app/festival-cine-europeo-sevilla/id735322132?mt=8

3. Aplicación Android para la comparsa Vendedores de Humo. VH2014 es la aplicación con todo el contenido relacionado con una agrupación de carnaval de Cónil de la Frontera.

En esta aplicación se pueden ver las letras de sus canciones, escuchar las canciones, ver los videos de su canal de Youtube, ver toda la recopilación de imágenes de las actuaciones, situar sobre un mapa las próximas actuaciones y saber cómo llegar.

Enlace Google Play: https://play.google.com/store/apps/details?id=com.aregua.vh2014

4. Otras aplicaciones Android. He desarrollado más aplicaciones nativas para Android pero actualmente no se encuentran en Google Play ya que se encuentran en la última fase de producción, entre ellas destacaría: una App dedicada a la venta a través del móvil de productos de una tienda, otra App realizada junto a la Universidad de Sevilla para la gestión del personal bibliotecario y otra aplicación mLearning integrada con un sistema de enseñanza para poder realizar diferentes cursos a través del móvil integrando: videoconferencias, exámenes y toda la gestión de documentos, inscripciones y pagos.

Fecha: Abril 2013 – Mayo 2014.

Empresa: Atos, Sevilla.

Puesto Ocupado: Software Engineer en proyecto Bundle ECM- Airbus.

<u>Descripción:</u> Proyecto IT para las distintas plataformas de Airbus: Airbus World, Airbus People and Airbus

Supply, donde se ofrecen diferentes servicios por parte de nuestro equipo: vivisimo Java developer, monitorización de procesos y servidores, gestión de proyectos de consultoría y

gestión del conocimiento. Estancia en Atos-Toulouse de 3 meses.

Fecha: Septiembre 2012- Abril 2013.

Empresa: Atos, Sevilla.

Puesto Ocupado: Software developer en proyecto NOS SEUR.

<u>Descripción:</u> Proyecto de renovación tecnológica de todo el sistema operacional de SEUR inicialmente

descentralizado por cada franquicia, reuniendo toda la información y operativa de Seur en una misma BBDD tratando tecnologías web framework SEAM, JSF RichFaces, Ajax, javascript, CSS, tratamiento de datos en especificaciones XML y JSON, lenguaje para transformación y presentación de XML: transformaciones XSL (XSLT) y XPath , XSL, EJB 3.0, Hibernate (JPA),

Oracle.

Fecha: Octubre 2011- Septiembre 2012.

Empresa: Atos, Sevilla.

<u>Puesto Ocupado</u>: Analista Olympics Games London 2012.

<u>Descripción:</u> Diseño, análisis y testing en los sistemas de difusión de información (INFO) y en el sistema de

información para comentaristas (CIS).

Fecha: Marzo 2011- Octubre 2011.

Empresa: Atos, Sevilla.

Puesto Ocupado: Analista Proyecto KPN Belgium.

<u>Descripción:</u> Diseño, análisis y pruebas de nuevas funcionalidades en los sistemas del proveedor líder de

servicios de telefonía, datos e Internet. Colaboración temporal en otros proyectos: Euskaltel,

analista en Billing System Upgrade.

Fecha: Marzo 2008-septiembre 2008.

Empresa: Sadiel, Sevilla.

Puesto Ocupado: Software developer.

<u>Descripción:</u> Desarrollador en proyecto J2SE para la realización de un asistente virtual. Utilización de la

herramienta Open ESB que utiliza IDE Netbeans como entorno de desarrollo junto al servido GlassFish. Exposición de servicios web en el bus, tratamiento de base de datos usando binding componentes, HTTP BC, JDBC BC, procesos BPEL. Creación de un módulo EJB. Estudio de OpenESB en Jboss. Uso del lenguaje Java para la creación de los modulos EJB y tratar base de datos Oracle. Colaboración en las actividades y funciones propias del Departamento de

Relaciones Internacionales.

FORMACIÓN ACADÉMICA

Ingeniería Técnica en Informática de Sistemas.

Universidad de Sevilla. 2003-2007.

- Licenciatura en Ingeniería Informática.

Universidad de Sevilla. Septiembre 2008 - Septiembre 2011.

Quinto Curso de Ingeniería Informática en la Università di Ingegneria Informatica, Genova.

Beca ERASMUS. Italia. 2009- 2010.

FORMACIÓN COMPLEMENTARIA

Scrum expert

Certificación obtenida por ScrumManager (Junio 2017).

- Curso Marketing Digital

Google - IAB Spain - Universidad de Sevilla (Diciembre 2014).

iOS Mobile Development Bootcamp Barcelona

IronHack – Barcelona (Octubre – Noviembre 2014).

400+ horas con fundamentos de Objective-C, CocoaTouch y Xcode, interface design, networking y memory management:

- Básicos: Objective-C, Xcode y interface builder, Swift, Simple memory management, test specs with XCUnit, Cocoa Pods.
- Coding: MVC pattern, Controllers, Simple views, Views, Custom views y drawing, Simple animations, Autolayout, Touches y aestures.
- Persistencia: Models, Basic persistence, Basic networking, Threads y concurrency.
- Testing: Advanced persistence (Core Data), Advanced testing (Kiwi, Expecta), Functional testing (KIF).
- Conceptos avanzados: Core Graphics y Animations, Location, Advanced networking, Debugging, Profiling.
- CURSO DESARROLLO APLICACIONES IOS7 PARA IPHONE y IPAD.

Standford Online (20/08/2014 - En proceso).

- CERTIFICACIÓN VIVISIMO VELOCITY PLATFORM AND IBM InfoSphere Data Explorer.

IBM - Atos Toulouse (Abril 2013).

- MÁSTER EN DESARROLLO DE APLICACIONES PARA INTERNET Y DISPOSITIVOS MÓVILES (1500 horas).

Universidad de Sevilla (20/10/2011 - 17/08/2012).

- JAVA: Notación UML, Arquitectura JavaSE y JavaEE, Aplicaciones Cliente/Servidor, Patrones de diseño como MVC.UI.
- DISEÑO Y DESARROLLO DE APLICACIONES DE BASES DE DATOS CON ORACLE:Lenguaje SQL. Oracle, JDBC, Hibernate, JPA.
- DESARROLLO DE APLICACIONES PARA INTERNET : Diseño Web. XHTML, CSS, Applets, Javascript, AJAX, XML, Desarrollo de servidores web: Servlets y Java Server Pages (JSP), Notación JSON, Frameworks de desarrollo Web: Struts JavaServer Jaces (JSF), EJB.
- DESARROLLO DE APLICACIONES BASADAS EN SERVICIOS: Servicios Web: Arquitectura orientada a servicios SOA, desarrollo de servicios web con JAX-WS, JAXB, uso de servicios web públicos (Google, Facebook, Twitter, etc), Cloud Computing, Green Computing.
- DESARROLLO Y DESPLIEGUE DE APLICACIONES PARA MÓVILES: JavaME, Android uso de lenguaje Java, Windows Phone 7 uso de Framework .Net, iOS 4 (IPhone, iPad) Objetive-C.
- INTERACTIVIDAD EN NUEVAS APLICACIONES: Pantallas multitáctiles, widget, gadgets, Widget/gadget, TV interactiva IP.

MÁSTER EN E-LEARNING: NUEVAS TECNOLOGÍAS PARA EL APRENDIZAJE A TRAVÉS DE INTERNET (1500 horas).

Universidad de Sevilla (1/10/2010 - 10/07/2011).

- Plataformas tecnológicas para e-Learning.
- Diseñar la formación a través de plataformas tecnológica.
- Procesos de aprendizaje en e-learning.
- Diseño pedagógico de la formación para e-Learning.
- Diseño web para e-Learning (Exe-learning).
- Usabilidad y accesibilidad para e-Learning.
- Diseño gráfico para e-Learning (Adobe Photoshop).

- Herramientas 2.0 para e-learning.
- Entorno de las organizaciones con e-Learning.
- Nuevas tendencias en e-Learning: m-learning.
- Curso de Desarrollo de Aplicaciones Java para Dispositivos Móviles J2ME (150 horas). Universidad de Murcia (10/02/2011 10/05/2011).
- Curso programación orientada a objeto con Java (140 horas).

Universidad de Sevilla - Atos. (10/01/2011 - 10/03/2011).

- Curso de Diseño de Sitios WEB basados en Gestores de Contenido (CMS) (30 horas).

Universidad de Sevilla. (22/11/2007 - 06/12/2007).

- Servidores Web. Mysql y phpMyAdmin.
- Joomla y drupal.
- Wikis.
- Zopeplone

CONOCIMIENTO DE IDIOMAS

INGLÉS: nivel ALTO-INTERMEDIO

Curso trimestral por la Universidad de Genova. Nivel B1. Actualmente cursando curso nivel B2.

ITALIANO: nivel AVANZADO

11 meses en Genova ,Italia.

FRANCÉS: nivel PRINCIPIANTE

4 meses en Toulouse ,Francia.